---
title: "Plotly Demo"
subtitle: ''
author: "Humoon"
date: "`r Sys.Date()`"
output: html_document
documentclass: ctexart
classoption: hyperref,
---

```{r setup, include = FALSE}
source("./config/Rmarkdown_config.R")

## global options ===================================
knitr::opts_chunk$set(
  width = config$width,
  fig.width = config$fig.width,
  fig.asp = config$fig.asp,
  out.width = config$out.width,
  fig.align = config$fig.align,
  fig.path = config$fig.path,
  fig.show = config$fig.show,
  warn = config$warn,
  warning = config$warning,
  message = config$message,
  echo = config$echo,
  eval = config$eval,
  tidy = config$tidy,
  comment = config$comment,
  collapse = config$collapse,
  cache = config$cache,
  cache.comments = config$cache.comments,
  autodep = config$autodep
)
```


## Gallery


### 1. Line Plot

```{r}
plot_ly(
  x = c(1, 2, 3),
  y = c(5, 7, 8),
  type = "scatter",
  mode = "lines"
)
```


### 2. Scatter Plot
```{r}
plot_ly(
  x = c(1, 2, 3),
  y = c(5, 7, 8),
  type = "scatter",
  mode = "markers",
  size = c(2, 5, 10),
  marker = list(color = c("red", "blue", "green"))
)

plot_ly(
  data = iris,
  x = ~Petal.Length,
  y = ~Petal.Width,
  color = ~Species,
  type = "scatter",
  mode = "markers"
)
```

### 3. Bar Chart

条形图横轴默认按字母排序，要加入`categoryorder = "array"`选项，才会按给定的顺序排序

```{r}
plot_ly(
  x = c("C", "B", "A"),
  y = c(5, 10, 8),
  type = "bar"
) %>%
  layout(xaxis = list(categoryarray = ~names, categoryorder = "array"))
```

### 4. Heatmap

```{r}
class(volcano)

str(volcano)

plot_ly(z = volcano, type = "heatmap")

# 若矩阵的行列均为分类变量，则需要标准矩阵的行、列名
# plot_ly(
#   x = rownames(main_intimate_matrix),
#   y = colnames(main_intimate_matrix),
#   z = main_intimate_matrix,
#   type = "heatmap"
# )
```

### 5. Area Plot
```{r}
plot_ly(
  x = c(1, 2, 3),
  y = c(5, 6, 8),
  type = "scatter",
  mode = "lines",
  fill = "tozeroy" # from line down to x axis
)
```


### 6. Histogram

```{r}
x <- rchisq(100, 5, 0)
x

plot_ly(x = x, type = "histogram")
```

### 7. Box Plot
```{r}
plot_ly(y = rnorm(50), type = "box") %>%
  add_trace(y = rnorm(50, 1))

plot_ly(midwest, x = ~percollege, color = ~state, type = "box")
```

### 8. 2D Histogram
```{r}
plot_ly(
  x = rnorm(1000, sd = 10),
  y = rnorm(1000, sd = 5),
  type = "histogram2d"
)
```

### 9. Bubble Map
```{r}
plot_ly(
  type = "scattergeo",
  lon = c(-73.5, 151.2),
  lat = c(45.5, -33.8),
  marker = list(color = c("red", "blue"), size = c(30, 50), mode = "markers")
)
```
### 10. Choropleth Map

```{r}
plot_ly(
  type = "choropleth",
  locations = c("AZ", "CA", "VT"),
  locationmode = "USA-states",
  colorscale = "Viridis",
  z = c(10, 20, 40)
) %>%
  layout(geo = list(scope = "usa"))
```

### 11. Scatter Map

```{r}
plot_ly(
  type = "scattergeo",
  lon = c(42, 39),
  lat = c(12, 22),
  text = c("Rome", "Greece"),
  mode = "markers"
)
```

### 12. 3D Surface Plot

- type:`surface`，
- z:`~matrix`
- 注意，如果要指定 x 和 y 轴，必须用 `z = outer(x, y, .f) %>% t()`，一定要转置！


```{r}
# 不指定x和y时，3D surface图的x轴和y轴分别是矩阵列和行的index，从0开始间隔1计算
plot_ly(type = "surface", z = ~volcano)

# 指定x和y的标准3D曲面生成流程：关键函数 outer(x, y, .f) %>% t()
library(tidyverse)
library(plotly)
library(htmlwidgets)

scale <- 1000

sigmoid <- function(x) {
  1 / (1 + exp(-x))
}

cal_z <- function(x, y) {
  10 * x - 15 * y
}

cal_a <- function(x, y) {
  cal_z(x, y) %>% sigmoid()
}


x1 <- runif(scale) %>% sort()
y1 <- runif(scale) %>% sort()
z1 <- outer(x1, y1, cal_a) %>% t()
p1 <- plot_ly(type = "surface", x = x1, y = y1, z = ~z1)
saveWidget(p1, "../figure/sigmoid曲面1.html", selfcontained = F, libdir = "lib")
p1

x2 <- seq(0, 1, length.out = scale + 1)
y2 <- seq(0, 1, length.out = scale + 1)
z2 <- outer(x2, y2, cal_a) %>% t()
p2 <- plot_ly(type = "surface", x = x2, y = y2, z = ~z2)
saveWidget(p2, "../figure/sigmoid曲面2.html", selfcontained = F, libdir = "lib")
p2
```


```{r}
## config ===============================================
x <- seq(0, 100, 5)
y <- seq(100, 200, 5)
params <- 1:5 * 10

## plotting ===============================================
# 图的框架
p0 <- plot_ly(type = "surface", showscale = F)

p <- params %>%
  # 1. 参数由函数工厂加工成函数list
  map(~ function(a, b) 0.02 * a + 0.015 * b - 0.0008 * a * b + 0.0007 * a^2 - 0.0002 * b^2 + .) %>%
  # 2. 函数list作用于x, y, 得到 matrix list
  map(~ outer(x, y, .) %>% t()) %>%
  # 3. 所有的 matrix 依次作为截面，叠加到 p0上
  reduce(
    .f = function(p, m) p %>% add_surface(x = x, y = y, z = ~m),
    .init = p0
  )
p
```


### 13. 3D Line Plot


- type:`scatter3d`，
- mode:`lines`

```{r}
plot_ly(
  type = "scatter3d",
  x = c(9, 8, 5, 1),
  y = c(1, 2, 4, 8),
  z = c(11, 8, 15, 3),
  mode = "lines"
)
```

### 14. 3D Scatter Plot


- type:`scatter3d`，
- mode:`markers`

```{r}
plot_ly(
  type = "scatter3d",
  x = c(9, 8, 5, 1),
  y = c(1, 2, 4, 8),
  z = c(11, 8, 15, 3),
  mode = "markers"
)
```

## Layout

### 1. Legend

```{r}
set.seed(123)
x <- 1:100
y1 <- 2 * x + rnorm(100)
y2 <- -2 * x + rnorm(100)

plot_ly(x = x, y = y1, type = "scatter") %>%
  add_trace(x = x, y = y2) %>%
  layout(legend = list(
    # x,y means where to put the legend box
    x = 1, y = 0.5, bgcolor = "#ebebeb"
  ))
```

### 2. Axes

```{r}
set.seed(123)
x <- 1:100
y1 <- 2 * x + rnorm(100)
y2 <- -2 * x + rnorm(100)

# axis config object
axis_tempalte <- list(
  showgrid = F,
  zeroline = F,
  nticks = 20,
  showline = T,
  title = "AXIS",
  mirror = "all"
)

plot_ly(x = x, y = y1, type = "scatter") %>%
  layout(xaxis = axis_tempalte, yaxis = axis_tempalte)
```

### Subplots

```{r}
subplot(
  plot_ly(mtcars, x = ~mpg, y = ~qsec, name = "default"),
  plot_ly(mtcars, x = ~mpg, y = ~qsec, name = "alpha"),
  plot_ly(mtcars, x = ~mpg, y = ~wt)
)
```

## Parameters

#### `plot_ly()`

- @param {data.frame} data
- @param {vector} x, y, z
- @param {string} type 
- @param {string} mode
- @param {vector} color, text, size
- @param {string or vector} colorscale
- @param {list} marker
  - @name {string} color
  - @name {list} symbol
- @param {list} line
  - @name {string} color
  - @name {number} width


#### `add_trace()`

- @param {list}

#### `layout()`

https://plotly.com/r/reference/#Layout_and_layout_style_objects

- @param {string} title
- @param {list} xaxis, yaxis
- @param {list} scene
  - @name {list} xaxis, yaxis, zaxis
- @param {list} geo
- @param {list} legend
- @param {list} annotations


## Turn ggplot2 to plotly

`ggplotly()`可以将ggplot2图对象转化为 plotly 图对象，然后使用plotly的API操作

```{r}
mydata <- data.frame(diamonds)
mydata <- mydata[sample(nrow(mydata), 500), ]
head(mydata)

ggplot(mydata, aes(carat, price, colour = color)) +
  geom_point()
ggplotly()

p <- ggplot(mydata, aes(carat, price, colour = color)) +
  geom_point() +
  theme_economist() +
  scale_colour_economist() +
  facet_wrap(~cut)
class(p)

p2 <- ggplotly(p)
class(p2)
p2
```

